臺灣橋頭地方法院刑事判決　
111年度訴字第36號
公  訴  人  臺灣橋頭地方檢察署檢察官      
被      告  林坤伍


上列被告因傷害案件，經檢察官提起公訴（110年度偵字第9557
號），本院判決如下：
    主  文
林坤伍無罪。
    理  由
一、公訴意旨略以：被告林坤伍與張金葉為同棟大樓住戶，2人
    因故發生不睦，林坤伍於民國110年6月13日18時15分許，在
    高雄市○○區○○路000號大樓一樓庭院，與張金葉發生口角衝
    突，見張金葉逐漸逼近，即基於傷害之犯意，出手推打張金
    葉之脖子部位，致張金葉受有頸椎痛、鬱症復發中度、身心
    性失眠症之傷害。因認被告涉犯刑法第277條第1項傷害罪。
二、按被告未經審判證明有罪確定前，推定其為無罪；犯罪事實
    ，應依證據認定之，無證據不得認定犯罪事實。又不能證明
    被告犯罪或其行為不罰者，應諭知無罪之判決，刑事訴訟法
    第154條、第301條第1項分別定有明文。次按認定犯罪事實
    所憑之證據，雖不以直接證據為限，間接證據亦包括在內，
    然而無論直接證據或間接證據，其為訴訟上之證明，須於通
    常一般人均不致有所懷疑，而得確信其為真實之程度者，始
    得據為有罪之認定，倘其證明尚未達到此一程度，而有合理
    之懷疑存在時，即難遽採為不利被告之認定。又依刑事訴訟
    法第161條第1項規定，檢察官就被告犯罪事實，應負舉證責
    任，並指出證明之方法。因此，檢察官對於起訴之犯罪事實
    ，應負提出證據及說服之實質舉證責任。倘其所提出之證據
    ，不足為被告有罪之積極證明，或其指出證明之方法，無從
    說服法院以形成被告有罪之心證，基於無罪推定之原則，自
    應為被告無罪判決之諭知。
三、公訴意旨認被告涉有傷害之罪嫌，無非係以：被告於警詢、
    偵訊之供述、證人即告訴人張金葉於警詢、偵訊之證述、監
    視錄影光碟、告訴人於陽光診所就診之診斷證明書等事證，
    為其主要論據。
四、訊據被告固坦承有於上開時間、地點與告訴人發生口角之事
    實，惟堅詞否認有何傷害犯行，辯稱：我坐在車上根本沒有
    碰到告訴人，她的傷勢跟我無關等語。經查：
　　㈠被告與告訴人為同棟大樓住戶，兩人於110年6月13日18時1
      5分許，在高雄市○○區○○路000號大樓一樓庭院發生口角衝
      突乙情，為證人即告訴人證述在卷，且為被告所坦承不諱
      ，此部分事實應可先予認定。
　　㈡被告雖辯稱其並未碰到告訴人云云，然證人即告訴人於警
      詢中證稱：被告掐我脖子等語（見警卷第4頁），且經本
      院勘驗現場監視錄影畫面，結果略如下：被告坐在機車上
      ，側身將雙手向告訴人右上臂及肩膀處伸去，告訴人摸著
      鎖骨中央等情，有本院勘驗筆錄及擷圖可參（見本院訴字
      卷第36至37、41至45頁），自上開畫面可見被告確有伸手
      向告訴人鎖骨位置，且依告訴人當下反應，被告應有碰觸
      到告訴人肩頸部位，否則告訴人不至於立即護住自己頸部
      ，是應可認定被告確有出手掐告訴人脖子之舉動。
　　㈢按刑法第277條第1項之傷害罪，以有傷害人之意思並發生
      傷害之結果者始能成立（最高法院82年度台上字第855號
      、94年度台上字第1249號判決意旨參照），即刑法之傷害
      罪，係結果犯，必致人之身體或健康發生傷害之結果，始
      克相當。經查：
　　　⒈證人即告訴人於警詢時稱：沒有明顯外傷，但我當下感
        到不適，感到三秒鐘窒息，沒有就醫也沒有診斷證明書
        等語（見警卷第5頁），於偵查中證稱：沒有驗傷，但6
        月15日(即案發後兩日)我有去看診，被告的行為造成我
        憂鬱症、頸椎痛、失眠等語（見偵卷第20頁），是告訴
        人已自承當下並無外傷，且警方到場時對告訴人拍攝照
        片，亦未見告訴人有任何傷勢，有員警於110年6月13日
        20時5分許對告訴人拍攝之照片1張可佐（見警卷第7頁
        ），則被告之行為是否造成告訴人傷害之結果，即屬有
        疑。
　　　⒉再經本院依職權向陽光診所函詢告訴人傷勢情形，該診
        所覆以：頸椎痛係屬個案描述身體化不適，且是常見的
        身心症狀，無特別創傷亦能呈現症狀等情，有該診所11
        1年2月16日回函可證（見本院訴字卷第25頁），是頸椎
        痛係依據告訴人主訴所記載，為告訴人主觀上之感受，
        並非有客觀可見傷勢，或屬醫師診斷得出之客觀傷害結
        果，實際上與告訴人之單一指訴並無不同，無從補強、
        擔保告訴人指訴之真實性。
　　　⒊而陽光診所診斷證明書雖載告訴人受有鬱症復發、頸椎
        痛、身心失眠症等情形，固然可認告訴人於就診時有上
        開身心症狀。然告訴人原已有鬱症，且依其病歷記載其
        尚有高血壓之慢性病及甫停經之情形，有該診所檢附之
        病歷紀錄可參（見本院訴字卷第27至31頁），是其上開
        身心症狀實難排除與其原有生活壓力、本身健康狀況之
        關聯。自難逕以該診斷證明書此部分記載，即遽認告訴
        人客觀上受有傷害結果。
　　㈣準此，被告對告訴人出手之行為，固有非是，惟刑法上之
      傷害罪僅處罰既遂犯，亦即該行為必須造成傷害之實害結
      果，方足當之，倘所為未成傷，仍不得率以該罪相繩。而
      本案既未能證明告訴人受有傷害之結果，有如前述，對被
      告所為自不能課以刑法上之傷害罪責。
五、綜上所述，本件依公訴人所舉上開事證，尚無從使本院形成
    被告之傷害行為確有對告訴人造成傷害結果之有罪心證，本
    案不能證明被告犯罪，揆諸前揭說明，依法自應為被告無罪
    之諭知。
據上論斷，應依刑事訴訟法第301條第1項，判決如主文。
本案經檢察官靳隆坤提起公訴，檢察官鍾葦怡到庭執行職務。
中　　華　　民　　國　　111 　年　　4 　　月　　26　　日
                  刑事第一庭    審判長  法　官  楊智守
　　　　　　　　　                      法  官  林筠
　　　　　　　　　                      法  官  王奕華
以上正本證明與原本無異。
如不服本判決應於收受判決後 20 日內向本院提出上訴書狀，並
應敘述具體理由。其未敘述上訴理由者，應於上訴期間屆滿後20
 日內向本院補提理由書 (均須按他造當事人之人數附繕本)「切
勿逕送上級法院」。
中　　華　　民　　國　　111 　年　　4 　　月　　26　　日
                                書記官  董明惠